【裁判字號】    89,交易,666
【裁判日期】    891227
【裁判案由】    過失傷害
【裁判全文】
臺灣臺中地方法院刑事判決                        八十九年度交易字第六六六號
    公  訴  人  臺灣台中地方法院檢察署檢察官
    被      告  丙○○
右列被告因過失傷害案件，經檢察官提起公訴（八十九年度偵字第一五九六號），本
院判決如左：
    主  文
丙○○因過失傷害人，處有期徒刑月，如易科罰金，以佰元折算壹日。
    事  實
一、丙○○於民國八十八年七月二時日上午八時五十五分許，駕駛車牌號碼Ｈ九－四
    ０一五號自用小客車，沿台中市○○路由文心南五路往永春東路方向（由南往北
    ）行駛，途經台中市○○○○路與豐富路設有閃光號誌路口時，原應注意汽車駕
    駛人，應注意車前狀況採取必要之安全措施；及閃光紅燈表示「停車再開」，車
    輛應減速接近，先停止於交岔路口前，讓幹道車優先通行後，認為安全時，方得
    續行，而依當時天候晴、日間自然光線、路面乾燥無缺陷、無障礙及視距良好等
    情形，並無不能注意之情事，丙○○竟疏未注意車前狀況，及減速慢行接近路口
    停車，讓幹道車先行，認為安全時方得續行，而貿然通過上揭路口，適有甲○○
    駕駛車號ＲＢ－九二四七號自用小貨車，亦疏未注意行駛至設置閃光黃燈之幹道
    路口，亦應減速接近，注意安全小心通過，二車因而發生碰撞，甲○○因之受頭
    部外傷、顏面撕裂傷、左眼眶骨骨折、左顴骨骨折、左上顎骨折、左下顎骨折之
    傷害。
二、案經甲○○請臺灣台中地方法院檢察署檢察官偵查起訴。
    理  由
一、訊據被告丙○○對於前揭時、地駕車與告訴人甲○○發生碰撞之事實固不爭執，
    惟辯稱伊當時已過路中心後，始經告訴人駕駛之車輛撞及伊所駕車輛左前輪部位
    ，並非撞及正前方，伊並無過失云云。經查，告訴人因本件車禍事故受有傷害等
    情，業據告訴人指訴歷歷，並有台中市警察局交通隊道路交通事故調查報告表及
    肇事現場草圖各一份、現場照片三張及診斷證明書一紙在卷可稽。經查，依卷附
    台中市警察局交通隊肇事現場圖所示：本件二車發生碰撞後現場散落物位置及二
    車事故後停放之位置，均已各過彼此行向之路中心線，是已無從判斷是被告亦或
    告訴人所駕駛之車輛先進入路口並通過路口中心線。次查，依附卷之現場車損照
    片，被告之車損部位雖係以左前輪上方、左前駕駛座車門部位為主，然於行進間
    ，駕駛人發現左側來車，立即往右方向閃避之可能性極大，如此亦即會造成上揭
    車損，是被告執非車頭正前方被撞，而謂伊已行駛通過路中心云云，顯屬無據，
    亦不足採。
二、按汽車行駛時，駕駛人應注意車前狀況，並隨時採取必要之安全措施；閃光黃燈
    表示「警告」，車輛應減速接近，注意安全，小心通過；閃光紅燈表示「停車再
    開」，車輛應減速接近，先停止於交岔路口前，讓幹道車優先通行後，認為安全
    時，方得續行。道路交通安全規則第九十三條第一項第四款及第九十四條第三項
    、道路交通標誌標線號誌設置規則第二一一條第一項第一款定有明文。查，本件
    被告行向為於閃光紅燈，係支線道車，告訴人行向為閃光黃燈，係幹線道車等情
    ，為其二人自承在卷，並載明於卷附台中市警察局交通隊肇事現場圖，且被告進
    入上揭路口時之閃光紅燈號誌燈固因故障而未顯示，然被告對向之閃光紅燈號誌
    燈仍正常運作，且被告之視線不受影響等情，業經載明於肇事現場圖，且經到場
    處理警員乙○○證稱明確在卷，復依當時天候晴、日間自然光線、路面乾燥無缺
    陷、無障礙及視距良好等情形，並無不能注意之情事，竟疏未注意車前狀況，減
    速接近，先停止於交岔路口前，讓幹道車優先通行後，認為安全時，方得續行，
    而貿然通過該路口，因而肇事並致告訴人受傷，其有過失甚明。又本件經送臺灣
    省台中市區車輛行車事故鑑定委員會鑑定，亦認：被告丙○○駕駛自小客車行至
    閃紅燈號誌路口未讓幹道車先行，為肇事主因；告訴人甲○○駕駛自小貨車行經
    閃黃燈號誌路口疏未減速慢行，為肇事次因，有該委員會八十八年十月二十八日
    中市鑑字第八八五六二號函在卷可稽。又告訴人行經設閃光黃燈之幹道車疏未注
    意減速慢行，注意安全、小心通過，對本件車禍之發生亦有過失，然此仍無從解
    免於被告之過失責任。且被告之過失行為與告訴人所受傷害間，具有相當因果關
    係，從而，本件被告事證明確，犯行洵堪認定。
二、核被告所為，係犯刑法第二百八十四條第一項前段之過失傷害罪。爰審酌被告、
    告訴人之過失程度，告訴人所受之傷害，被告現尚未能與告訴人達成和解，及其
    犯後態度等一切情狀，量處如主文所示之刑，並諭知易科罰金之折算標準。
據上論斷，應依刑事訴訟法第二百九十九條第一項前段，刑法第二百八十四條第一項
前段、第四十一條，罰金罰鍰提高標準條例第一條前段、第二條，判決如主文。
中      華      民      國      八十九      年    十二    月  二十七    日
                                      臺灣臺中地方法院交通法庭
                                          法  官  陳淑芳
右正本證明與原本無異。
如不服本判決，應於判決送達後十日內，向本院提出上訴狀。
                                          書記官
中      華      民      國    八十九      年    十二    月   三十     日
附錄法條：
刑法第二百八十四條
因過失傷害人者，處六月以下有期徒刑、拘役或五百元以下罰金，致重傷者，處一年
以下有期徒刑、拘役或五百元以下罰金。
從事業務之人，因業務上之過失傷害人者，處一年以下有期徒刑、拘役或一千元以下
罰金，致重傷者，處三年以下有期徒刑、拘役或二千元以下罰金。


司法院資訊處製作；財團法人民間司法改革基金會備份。
